---
title: "Computational Social Science - homework"
output: html_notebook
---

I Grafy losowe (Erdős-Rényi)
1.	Wygeneruj sieć Erdős-Rényi o stu wierzchołkach i prawdopodobieństwie krawędzi = 0.05.
2.	Wydrukuj podsumowanie grafu - czy graf jest ważony?
3.	Wylistuj wszystkie wierzchołki i krawędzie.
4.	Ustaw wagi wszystkich krawędzi na losowe z zakresu 0.01 do 1
5.	Wydrukuj ponownie podsumowanie grafu - czy teraz graf jest ważony?
6.	Jaki jest stopień każdego węzła? Następnie stwórz histogram stopni węzłów.
7.	Ile jest klastrów (connected components) w grafie?
8.	Zwizualizuj graf w taki sposób, aby rozmiar węzłów odpowiadał mierze PageRank.


```{r}
# I.1
g <- erdos.renyi.game(p.or.m=0.05, n=100)

# I.2
summary(g)

```

Zgodnie z wynikiem funkcji summary graf nie jest ważony
O tym czy graf jest ważony mówi 3. litera w 4 literowym kodzie, gdzie:
W - graf ważony
- - graf nieważony
```{r}
# I.3
V(g)
E(g)

# I.4
E(g)$weight <- runif(length(E(g)), 0.01, 1)

# I.5
summary(g)
```
Tak, teraz graf jest ważony : IGRAPH 88e821f U-W-
```{r}
# I.6
degree(g)
hist(degree(g))
```
```{r}
# I.7
clusters(g)
```
Zgodnie z wynikiem funkcji clusters jest jeden klaster, do którego należą wszystkie wierzchołki.
```{r}
# I.8
pr <- page.rank(g)$vector

plot(g, vertex.size=pr*300,
     vertex.label=NA, edge.arrow.size=.2)
```

II Grafy preferential attachment (Barabási-Albert)
1.	Wygeneruj graf wedle modelu Barabási-Albert z tysiącem węzłów
2.	Zwizualizuj graf layoutem Fruchterman & Reingold
3.	Znajdź najbardziej centralny węzeł według miary betweenness, jaki ma numer?
4.	Jaka jest średnica grafu?
5.	W komentarzu napisz czym różnią się grafy Barabási-Albert i Erdős-Rényi.

```{r}
# II.1
g <- barabasi.game(1000)

# II.2
layout <- layout.fruchterman.reingold(g)
plot(g, layout=layout, vertex.size=2,
     vertex.label=NA, edge.arrow.size=.2)
```

```{r}
# II.3
V(g)[betweenness(g)==max(betweenness(g))]
```
Najbardziej centralny węzeł ma numer 5.

```{r}
# II.4
diameter(g)
```
```{r}
# II.5
```

III Rozprzestrzenianie się informacji w sieciach - dane rzeczywiste

1.	Pobierz zbiór danych http://konect.uni-koblenz.de/networks/radoslaw_email (Downloads, pierwszy od góry, rozpakowany tutaj: https://www.ii.pwr.edu.pl/~michalski/tmp/out.radoslaw_email_email)

2.	Zaimportuj zbiór out.radoslaw_email_email do data.frame i zachowaj tylko pierwsze dwie kolumny 
(dodatkowo przeskocz dwa pierwsze wiersze), następnie stwórz z tego data frame'a graf.

3.	Użyj funkcji simplify aby pozbyć się wielokrotnych krawędzi i pętli. Zweryfikuj czy po tej operacji Twój graf ma 167 węzłów i 5783 krawędzie. Jeśli tak jest, możesz kontynuować.

4.	Zasymuluj proces rozprzestrzeniania się informacji w grafie wedle następującego algorytmu:
•	ustaw wszystkim węzłom atrybut activated na FALSE
•	następnie wylosuj jeden węzeł z grafu i ustaw mu atrybut activated na TRUE
•	rozpocznij proces rozprzestrzeniania się informacji w grafie (10 przebiegów):
węzeł, który jest aktywowany, aktywuje wszystkich swoich sąsiadów (użyj atrybutu pomocniczego aby w danej iteracji nie aktywować sąsiadów węzła, który został aktywowany w tej samej iteracji)
•	po każdej iteracji zapisz liczbę aktywowanych węzłów w grafie a także grafikę pokazującą, które węzły zostały aktywowane (funkcja plot na obiekcie graf)

5.	Wykonaj powyższy eksperyment dla pięciu różnych węzłów początkowych, w tym dla najbardziej centralnego węzła wedle metody betweenness.

6.	Zapisz wynik wszystkich przebiegów w jednym data frame i w pliku, który także dołącz do sprawozdania.


```{r}
dfGraph <- read.csv2("out.radoslaw_email_email", skip=2, sep= " ")[, 1:2]
g <- graph.data.frame(dfGraph)
g <- simplify(g)
summary(g)
```

```{r}
setup <- function (graph, start_vertex_index) {
  V(graph)$activated = F
  V(graph)$color = 'red'
  V(graph)[start_vertex_index]$activated = T
  V(graph)[start_vertex_index]$color = 'green'
  return (graph)
}

activate_neighbors <- function (active_vertices, graph) {
  activated_count <- 0
  for(v in active_vertices) {
    neighbours <- neighbors(graph, v)
    activated_count = activated_count + length(neighbours[activated == F])
    V(graph)[neighbours]$activated = T
    V(graph)[neighbours]$color = 'green'
  }
  print(activated_count)
  return (graph)
}

simulate_propagation <- function (number_of_iterations, graph) {
  for(i in 1:number_of_iterations) {
    active <- V(graph)[activated == T]
    graph <- activate_neighbors(active, graph)
    plot(graph, vertex.color=V(graph)$color)
  }
}


rand_indices = sample(1:100, 4)
for (r in rand_indices) {
  g <- setup(g, r)
  simulate_propagation(10, g)
}


g <- setup(g, betweenness(g)==max(betweenness(g)))
simulate_propagation(10, g)

```

